臺灣雲林地方法院刑事判決
110年度易字第408號
公  訴  人  臺灣雲林地方檢察署檢察官
被      告  王咸集



上列被告因竊盜案件，經檢察官提起公訴（109年度偵字第6847
號），本院判決如下：
    主      文
王咸集犯竊盜罪，處拘役伍拾日，如易科罰金，以新臺幣壹仟元
折算壹日。
    事實及理由
壹、犯罪事實
    王咸集意圖為自己不法之所有，基於竊盜之犯意，於民國10
    9年9月6日10時55分許，在址設雲林縣○○鄉○○村○○000號聖修
    宮之後方庭院，徒手竊取為王洺鈜所有而放置於上址之2塊
    大貨車後鋼板蓋（總價值約新臺幣【下同】3萬2,000元，以
    下總稱本案大貨車後鋼板蓋，業已發還王洺鈜），並將本案
    大貨車後鋼板蓋搬運至車牌號碼000-0000號自用小客車上，
    得手後駕駛上開自小客車離去。嗣因王洺鈜查看監視器遠端
    監控系統發覺遭竊，並報警處理，因而查悉上情。
貳、程序事項
    刑事訴訟法第159 條之5 規定，被告以外之人於審判外之陳
    述，雖不符前4 條之規定，而經當事人於審判程序同意作為
    證據，法院審酌該言詞陳述或書面陳述作成時之情況，認為
    適當者，亦得為證據。當事人、代理人或辯護人於法院調查
    證據時，知有第159 條第1 項不得為證據之情形，而未於言
    詞辯論終結前聲明異議者，視為有前項之同意。本判決以下
    所引用之傳聞證據，檢察官、被告王咸集於審判程序中均同
    意作為證據使用，或知有傳聞證據之情形而未於言詞辯論終
    結前聲明異議，本院審酌該等陳述所取得過程並無瑕疵，且
    與本案相關之待證事實具有關連性，認適當作為證據，均具
    有證據能力。
參、認定犯罪事實所憑之證據及理由
一、上開犯罪事實業經被告坦承不諱（本院卷第153頁），核與
    證人即告訴人王洺鈜(警卷第13至16頁、第17至18頁、第21
    至23頁、偵卷第17至21頁、本院卷第134至146頁）之證述相
    符，並有雲林縣警察局北港分局扣押筆錄、扣押物品目錄表
    各1份（警卷第25至29頁）、具領人王洺鈜之贓物認領保管
    單1紙（警卷第33頁）、現場照片7張（警卷第35至41頁上方
    照片）、現場及路口監視器錄影畫面翻拍照片22張（警卷第
    41頁下方照片至63頁）、臺灣雲林地方檢察署檢察官110年2
     月10日之勘驗筆錄1 份（偵卷第39至53頁）、監視器影像
    光碟1 份（置於偵卷最末頁）、車牌號碼000-0000號自用小
    客車之車輛詳細資料報表1 紙（警卷第65頁）、雲林縣警察
    局北港分局109 年11月25日雲警港偵字第1090013273號函暨
    檢附之員警職務報告1 份（偵卷第35至37頁)、雲林縣警察
    局北港分局110 年9 月2 日雲警港偵字第1100011473號函暨
    檢附之員警職務報告1 份（本院卷第87至89頁）、本院110
    年9月29日勘驗筆錄暨勘驗截圖照片1份（本院卷第95至96頁
    、第99至111 頁）在卷可佐。
二、綜上，被告之任意性自白有上開證據予以補強，應與事實相
    符，堪採為認定事實之依據。從而，本案事證明確，被告犯
    行堪以認定，應依法論罪科刑。
肆、論罪科刑　　　
一、核被告所為，係犯刑法第320 條第1 項之竊盜罪。
二、爰審酌被告不思以正當方式取得財物，而為竊取告訴人所有
    之本案大貨車後鋼板蓋，漠視他人之財產法益，欠缺法紀觀
    念。惟念及被告終能坦承犯行，態度尚可，佐以竊得之本案
    大貨車後鋼板蓋，均已返還告訴人，有贓物認領保管單（警
    卷第33頁）存卷可查。兼衡因告訴人陳稱無調解之意願等語
    （本院卷第59頁)，故被告迄今尚未與告訴人成立調解，另
    被告自陳高工畢業之教育程度；已婚，育有成年子女；家庭
    成員有配偶及子女；目前從事鐵工，每月收入約2萬元等節
    （本院卷第155頁)。又本院審酌被告素行(詳卷內之臺灣高
    等法院被告前案紀錄表)、犯罪動機、犯罪情節等情，以及
    檢察官、告訴人於本院審理時對於被告量刑之意見（本院卷
    第146、155頁)等一切情狀，量處如主文所示之刑，並諭知
    易科罰金之折算標準。　　
三、本件被告犯罪所得即本案大貨車後鋼板蓋，已實際發還告訴
    人，有贓物認領保管單（警卷第33頁）存卷為憑，依刑法第
    38條之1 第5 項規定，不予宣告沒收，併予敘明。
伍、應適用之法律：刑事訴訟法第299 條第1 項前段，刑法第32
    0 條第1 項、第41條第1 項前段，刑法施行法第1 條之1 第
    1 項。
本案經檢察官郭智安提起公訴，檢察官李承桓、謝宏偉到庭執行
職務。
中　　華　　民　　國　　110 　年　　11　　月　　17　　日
                  刑事第八庭  審判長法  官   黃偉銘
　
                                    法  官   陳育良
　
                                    法  官   蕭孝如
以上正本證明與原本無異。
如不服本判決應於收受判決後 20 日內向本院提出上訴書狀，並
應敘述具體理由；其未敘述上訴理由者，應於上訴期間屆滿後20
 日內向本院補提理由書（均須按他造當事人之人數附繕本）。
「切勿逕送上級法院」。
                                    書記官   沈佩霖
中　　華　　民　　國　　110 　年　　11　　月　　17　　日

附錄本案論罪科刑法條全文：
中華民國刑法第320條
意圖為自己或第三人不法之所有，而竊取他人之動產者，為竊盜
罪，處五年以下有期徒刑、拘役或五十萬元以下罰金。
意圖為自己或第三人不法之利益，而竊佔他人之不動產者，依前
項之規定處斷。
前二項之未遂犯罰之。